【裁判字號】    97,交聲,891
【裁判日期】    980609
【裁判案由】    聲明異議
【裁判全文】
臺灣臺南地方法院交通事件裁定     97年度交聲字第891號
移送機關    交通部公路總局嘉義區監理所台南監理站
異議人即
受處分人    甲○○
上列受處分人因違反道路交通管理處罰條例案件，對於交通部公
路總局嘉義區監理所台南監理站民國97年9月2日所為之裁決處分
（處分案號：嘉監南字第裁74-B00000000號），聲明異議，本院
裁定如下：
    主  文
異議駁回。
    理  由
一、原處分意旨略以：異議人即受處分人甲○○（下稱異議人）
    ，所有之車牌號碼YP-5812號自用一般小貨車，於民國（下
    同）97年8月19日上午7時51分許，在高雄市○○○路566號
    前，因在設有禁止停車標線之處所停車，經高雄市政府警察
    局交通警察大隊員警依違反道路交通管理處罰條例第56條第
    1項第4款之規定，製單逕行舉發，嗣經交通部公路總局嘉義
    區監理臺南監理站（下稱移送機關），以其違規事實明確，
    乃依道路交通管理處罰條例第56條第1項第4款之規定，裁處
    異議人罰鍰新台幣900元。
二、本件聲明異議意旨略以：異議人係因就醫停車於高雄市○○
    ○路566號前（市立聯合醫院大同院區），那邊有數拾格停
    車位，其中有一格兩邊白線前面黃線，異議人就把車停進去
    ，並未注意到前段的黃線而遭到拖吊，異議人認為高雄市交
    通警察局有故意陷害民眾之嫌疑，謀百姓之錢財，且為何單
    獨那格不能停車，是何理由？為此，提出聲明異議，請求撤
    銷原處分等語。
三、按黃實線設於路側者，用以禁止停車，道路交通標誌標線號
    誌設置規則第149條第1項第1款第4目定有明文。次按汽車駕
    駛人停車時，在設有禁止停車標誌、標線之處所停車者，處
    新臺幣600元以上1,200元以下罰鍰，道路交通管理處罰條例
    第56條第1項第4款定有明文。
四、經查：
  (一)移送機關指稱異議人所有牌照號碼YP-5812號自用一般小貨
    車，於上揭時、地遭警舉發在設有黃實線之禁止停車標線之
    處所停車，有高雄市政府警察局97年8月20日高市警交字第
    B00000000號函1份，並有高雄市政府警察局交通警察大隊97
    年10月6日高市警交三字第0970028112號函檢送照片4幀附卷
    可稽，亦為異議人所不否認，此部分事實當可認定。
  (二)異議人雖辯稱該處禁止停車線標誌不清云云。惟觀之高雄市
    政府警察局交通警察大隊97年10月6日高市警交三字第0970
    028112號函檢送之4幀照片，異議人所停放車輛地點前方劃
    設有明顯之黃實線，且後方並無如其他停車格劃設有白實線
    ，且檢視異議人自行所拍攝之照片，停車地點前後方位置亦
    同上開舉發機關照片所載，明顯看出該處畫設有禁止停車線
    之標誌，因此異議人前開所辯不足為採。
  (三)其次，異議人復稱同路段僅有該處劃設黃實線禁止停車，執
    法單位之作為令人難以接受云云。惟按道路交通主管機關本
    於其行政裁量之職權範圍內，考量當地交通狀況、維持交通
    秩序、保障道路使用人往來便利與安全之目的而設置之交通
    標誌、號誌及標線之行政措施，任何用路人均應依法遵循，
    若任由一般民眾自行主觀認定其違規行為是否影響交通，而
    任意不加遵守，道路交通秩序將無以維繫。查，異議人所稱
    同路段僅一處劃設黃實線縱有其稱可議之處，惟此僅可建議
    相關之主管機關檢討改進，以加強當地交通行駛之安全及交
    通秩序之維護，但尚難以此為違規之正當理由，附此敘明。
五、綜上所述，異議人因有在禁止停車處所停車之違規行為，經
    移送機關依道路交通管理處罰條例第56條第1項第4款之規定
    ，裁處異議人罰鍰新台幣900元，並無違誤，從而，異議人
    之異議為無理由，應予駁回。
六、據上論斷，應依道路交通管理處罰條例第87條第2項、道路
    交通案件處理辦法第19條，裁定如主文。
中    華    民    國    98    年    6     月    9     日
                     交通法庭   法  官   陳淑勤
以上正本證明與原本無異。
如不服本裁定，應於送達後5日內，向本院提出抗告狀。
                                書記官   謝國欽
中    華    民    國    98    年    6     月    9     日


司法院資訊處製作；財團法人民間司法改革基金會備份。
